---
title: "Modelamiento paramétrico"
output: github_document
---

```{r setup, include=FALSE}
knitr::opts_chunk$set(echo = TRUE)
```

Para comparar modelos parametricos con no-parametricos, utilizaremos la data de Churn, que significa la tasa de "fuga de clientes" de un banco en particular.

Cargamos los datos y los exploramos

```{r, message=FALSE, warning= FALSE}
library(tidyverse)

data <- read_csv("Churn_Modelling.csv")

data %>% glimpse()

```

Vemos que la data contiene 14 columnas y 10 mil observaciones. Hay 3 variables que son categoricas, Apellido, Geografia y Genero. Tenure mide el numero de años que un cliente lleva en el banco. 

Antes de aplicar algun modelo de ML vamos a separar la data en conjunto de entrenamiento y conjunto de pruebas. Tambien vamos a quitar la columna RowNumber, y las variables que no son numericas. En el caso de Gender la transformaremos a numerica

```{r}
data$RowNumber <- NULL

data$Surname <- NULL
data$Geography <- NULL

data$is_female <- (data$Gender == "Female") %>% as.numeric()
data$Gender <- NULL


set.seed(42)
sample <- sample(1:nrow(data), .8*10000)

trainData <- data[sample,]
testData <- data[-sample,]
```

Para implementar el modelo Naive Bayes vamos a utilizar la libreria e1071, que tiene implementado este metodo. 

```{r}
library(e1071)

modeloNB <- naiveBayes(Exited ~ ., data = trainData)
pred <- predict(modeloNB, testData, type ="raw")

modeloNB

```

Calculamos el AUC para evaluar la capacidad del modelo de predecir. Este indice varia entre 0.5 y 1, donde 1 es mejor.

```{r}

library(pROC)

testData$prob <- pred[,2]

curva_roc <- roc(Exited ~ prob, data = testData)

plot(curva_roc)    

auc(curva_roc)


```

Ahora probaremos con un modelo no-parametrico, en este caso el modelo knn. Este modelo viene implementado en la libreria class. Antes de implementarlo debemos escalar la data utilizando la funcion scale.

```{r}
library(class)

testData$prob <- NULL

clasetrain <- factor(trainData$Exited)
clasetest <- factor(testData$Exited)

trainData <-  scale(trainData) %>% data.frame()
testData <- scale(testData) %>% data.frame()

modeloknn <- knn(trainData[,-10], testData[,-10], cl = clasetrain, k = 15, prob = TRUE)

testData$prob <- modeloknn %>% as.character() %>% as.numeric()

testData$Exited <- clasetest %>% as.character() %>% as.numeric()

curva_roc <- roc(Exited ~ prob, data = testData)

plot(curva_roc)    

auc(curva_roc)

```

Vemos el el AUC del modelo KNN en esta ocasion esta por debajo del modelo parametrico Naive Bayes. 

